臺灣高等法院高雄分院刑事判決　　　　94年度上訴字第1333號
上　訴　人　臺灣高雄地方法院檢察署檢察官
上　訴　人
即　被　告　甲○○
　　　　　　　　　　現於臺灣高雄第二監獄
上列上訴人因被告違反毒品危害防制條例案件，不服臺灣高雄地
方法院94年度訴字第1047號中華民國94年8 月5 日第一審判決（
起訴及併案案號：臺灣高雄方法院檢察署94年度毒偵字第957 、
2731、4695、6913號），提起上訴，本院判決如下：
    主  文
原判決撤銷。
甲○○連續施用第一級毒品，累犯，處有期徒刑壹年陸月。扣案
第一級毒品海洛因貳拾壹包（其中壹包驗後淨重零點零陸公克、
空包裝重零點貳伍公克；另貳拾包驗後合計淨重壹點捌零公克、
空包裝重點陸零公克）、殘留海洛因成份之注射針筒壹支、橡
皮軟管壹條，均沒收銷燬之；扣案注射針筒貳支、橡皮軟管壹條
均沒收。
    事  實
一、甲○○前因竊盜、遺棄及過失傷害、詐欺等案件，經臺灣臺
    南地方法院以88年度易字第1012號判決、88年度訴字第747
    號判決、原法院以90年度易字第301 號判決、90年度易字第
    25 03 號判決，分別判處有期徒刑6 月、1 年3 月、8 月、
    2 月確定，嗣經合併執行，於92年8 月31日執行有期徒刑完
    畢。又甲○○曾因施用毒品案件，經原法院以90年度毒聲字
    第3678號裁定送觀察、勒戒後，認有繼續施用毒品傾向，而
    由原法院以90年度毒聲字第4057號裁定令入戒治處所施以強
    制戒治，復經原法院於90年11月6 日以90年度毒聲字第6710
    號裁定停止戒治，並由臺灣高雄地方法院檢察署檢察官於91
    年7 月22日以91年度戒毒偵字第648 號為不起訴處分確定。
二、詎甲○○仍不知戒絕毒癮，明知海洛因經公告列為毒品危害
    防制條例第2 條第2 項第1 款之第一級毒品，不得非法持有
    、施用，猶於前開觀察、勒戒執行完畢釋放後5 年內，竟基
    於施用第一級毒品海洛因之概括犯意，自93年12月下旬起至
    94 年6月19日止，連續在高雄市○鎮區○○里○○路241 號
    3 樓住處、高雄市區不持定之旅館內或同市新興區扶輪公園
    之廁所內等處，以將毒品海洛因摻水施打之方式，施用第一
    級毒品海洛因，約每日施打2 次，嗣先後於下列時、地被警
    查獲：
(一)、於94年1 月26日晚間10時20分許，在高雄市○○區○○路及
    文橫路口，因騎乘贓車（竊盜部分另案由檢察官聲請簡易判
    決處刑）遭警攔檢盤查，在其身上查獲並扣得第一級毒品海
    洛因1 包（驗後淨重0.06公克、空包裝重0.25公克）。
(二)、於94年2 月18日凌晨2 時40分許，在高雄市前金區扶輪公園
    網球場內，因騎乘贓車（另案偵辦）遭警攔檢盤查，在其身
    上查獲並扣得供己施用之第一級毒品海洛因20包（驗後合計
    淨重1.80公克、空包裝重3.60公克）、其所有供施用毒品所
    用殘留海洛因成份之注射針筒1 支、橡皮軟管1 條。
(三)、於94年3 月1 日下午3 時30分許，在高雄縣鳳山市○○○路
    「龍成宮」前，為警查獲採尿，經送鑑驗檢出嗎啡陽性反應
    。
(四)、於94年3 月26日中午12時10分許，在高雄市前金區○○○街
    18號「我家旅館」512 號房內，被警查獲，並扣得其所有，
    供施用毒品用注射針筒2 支、橡皮軟管1 條，並採尿液送驗
    ，檢出嗎啡陽性反應。
(五)、於94年6 月19日上午9 時48分許，在高雄市○○路 (六合路
    至七賢路段)， 因毒品案通緝被警緝獲，經採尿送驗，檢出
    嗎啡陽性反應。
三、案經高雄市政府警察局新興分局報請臺灣高雄地方法院檢察
    署檢察官偵查起訴檢察官移送併案審理。
    理  由
一、被告甲○○連續於上開時、地施用第一級毒品海洛因之事實
    ，業據被告於本院審理時供承不諱，而被告先後多次於上開
    時、地為警查獲時所採取之尿液，均檢出嗎啡陽性反應，亦
    有高雄市立凱旋醫院94年2 月24日編號00000000號、同年3
    月7 日編號00000000號、同年4 月4 日編號00000000號、同
    年6 月28日編號00000000號濫用藥物尿液檢驗報告各1 紙、
    台灣檢驗科技股份有限公司94年3 月16日編號KＺ0000000000
    00號濫用藥物尿液檢驗報告1 紙、被告尿液採證代碼對照表
    等在卷可稽；另外扣案疑似含有海洛因成分之注射針筒1 支
    、橡皮軟管1 條、海洛因20包（驗後合計淨重1.80公克、空
    包裝重3.60公克）、海洛因1 包（驗後淨重0.06公克、空包
    裝重0.25公克），分別經送往高雄醫學大學附設中和紀念醫
    院、法務部調查局檢驗結果，確實均含有第一級毒品海洛因
    成分，此有高雄醫學大學附設中和紀念醫院檢驗編號0000-0
    00號、0000-000號報告書、法務部調查局94年7 月5 日調科
    壹字第220020406 號鑑定通知書及其94年3 月15日調科壹字
    第220019359 號鑑定通知書各1 紙附卷可佐，足徵被告上開
    自白與事實相符，堪信為真實，被告連續施用第一級毒品海
    洛因之犯行，洵堪認定。又查被告前於90年間，因施用毒品
    案件，經原法院90年度毒聲字第3678號裁定送觀察、勒戒後
    ，認有繼續施用毒品傾向，而由原法院以90年度毒聲字第40
    57號裁定令入戒治處所施以強制戒治，復經原法院以90年度
    毒聲字第6710號裁定停止戒治，並於所餘戒治期間，付保護
    管束，且於戒治期滿，經臺灣高雄地方法院檢察署檢察官於
    91年7 月22日以91年度戒毒偵字第648 號為不起訴處分確定
    ，有上開不起訴處分書1 件、臺灣高等法院被告全國前案紀
    錄表與臺灣高雄地方法院檢察署刑案資料查註紀錄表各1 份
    在卷可稽，足徵被告確有於前開強制戒治執行完畢釋放後，
    5 年內再犯前揭連續施用第一級毒品海洛因之罪而事證明確
    ，其犯行洵堪認定。
二、查海洛因係毒品危害防制條例第2 條第2 項第1 款所明定之
    第一級毒品，不得持有、施用。核被告甲○○所為，係犯毒
    品危害防制條例第10條第1 項之施用第一級毒品罪。其施用
    第一級毒品前持有毒品之低度行為，應為施用之高度行為所
    吸收，不另論罪。又被告先後多次施用第一級毒品海洛因之
    行為，時間緊接，且反覆為之，所犯又係同一罪名之罪，顯
    係基於概括犯意為之，應依連續犯規定論以一罪，並加重其
    刑。又被告前因竊盜、遺棄及過失傷害、詐欺等案件，經臺
    灣臺南地方法院以88年度易字第1012號判決、88年度訴字第
    747 號判決、原法院以90年度易字第301 號判決、90年度易
    字第2503號判決，分別判處有期徒刑6 月、1 年3 月、8 月
    、2 月確定，嗣經合併定應其執行刑，並於92年8 月31日執
    行有期徒刑完畢之事實，有臺灣高等法院被告全國前案紀錄
    表及臺灣高雄地方法院檢察署刑案資料查註紀錄表1 份在卷
    可稽，其於5 年之內，再犯本件有期徒刑以上之罪，為累犯
    ，應依刑法第47條之規定，加重其刑，並依刑法第70條規定
    ，遞加重之。被告自94年2 月19日起至同年6 月19日止，施
    用第一級毒品海洛因犯行，雖未經起訴，惟此部分與起訴部
    分，有連續犯裁判上一罪關係，為起訴效力所及，本院仍應
    審理，附此敘明。
三、原審予以論罪科刑，固非無見，惟查：被告自94年3 月27日
    起至94年6 月9 日止，連續施用第一級毒品部分，與前開論
    罪科刑部分有連續犯裁判上一罪關係，為起訴效力所及，原
    審未及審理，尚有未洽。被告上訴意旨指摘原判決量刑過重
    ，為無理由，檢察官上訴意旨指摘原判決未審酌上開部分不
    當，為有理由，原判決既有可議，自應由本院予以撤銷改判
    ，審酌被告施用毒品性質尚屬對自我身心健康之戕害行為，
    且犯後坦承犯行，態度良好，惟其經國家之勒戒，仍未能根
    絕毒癮，足見其不思悔悟等一切情狀，量處如主文第2 項所
    示之刑。扣案第一級毒品海洛因21包（其中1 包驗後淨重
    0.06 公 克、空包裝重0.25公克；另貳拾包驗後合計淨重
    1.80公克、空包裝重3.60公克），經送驗後確為第一級毒，
    係屬違禁物，而扣案之殘留海洛因成份之注射針筒1 支、橡
    皮軟管1條 ，係被告所有供施用毒品海洛因所用之物，業據
    其供述在卷，然因針筒與海洛因成為一體難以析離，均應依
    毒品危害防制條例第18條第1 項前段之規定，不問屬於犯人
    與否，均沒收銷燬之。另扣案之注射針筒2 支、橡皮軟管1
    條，係被告所有供施用毒品海洛因所用之物，業據其供述在
    卷，爰依刑法第38條第1 項第2 款前段規定宣告沒收。至鑑
    驗耗用之海洛因既已滅失，自無庸宣告沒收銷燬，併此敘明
    。
據上論結，應依刑事訴訟法第369 條第1 項前段、第364 條、第
299 條第1 項前段，毒品危害防制條例第10條第1 項、第18條第
1 項前段，刑法第11條、第56條、第47條、第38條第1 項第2 款
，判決如主文。
本案經檢察官陳國全到庭執行職務。
中　　華　　民　　國　　94　　年　　10    月　　12　　日
                  刑事第六庭    審判長法  官  王憲義
                                      法  官  李璧君
                                      法  官  張盛喜
以上正本證明與原本無異。
如不服本判決應於收受本判決後10日內向本院提出上訴書狀，其
未敘述上訴理由者，並得於提起上訴後10日內向本院補提理由書
狀（均須按他造當事人之人數附繕本）「切勿逕送上級法院」。
中　　華　　民　　國　　94　　年　　10　　月　　12　　日
　　　　　　　　　　　　　　　　　　　書記官  林淑敏
參考法條：
毒品危害防制條例第10條第1 項
施用第一級毒品者，處 6 月以上 5 年以下有期徒刑。
